臺灣臺北地方法院刑事判決　　　　　　　　　　　　　　九十年度簡上緝字第二號
　　上　訴　人　臺灣臺北地方法院檢察署檢察官
　　被　　　告　甲○○
右上訴人因被告違反毒品危害防制條例案件，不服本院臺北簡易庭八十八年度北簡字
第一九八一號，中華民國八十九年五月二十九日第一審簡易判決（檢察官聲請簡易處
刑案號：臺灣臺北地方法院檢察署八十八年度偵字第八八八七號、第二二四一號，）
提起上訴及移送併案審理（臺灣板橋地方法院檢察署八十九年度毒偵字第二一○八號
、臺灣桃園地方法院檢察署八十九年度毒偵字第三八五七號、第四二九八號、九十年
度毒偵字第二九號、第二一二號），本院判決如左：
    主  文
原判決撤銷。
甲○○連續施用第二級毒品，處有期徒刑伍月，如易科罰金，以佰元折算壹日。
扣案第二級毒品安非他命肆點零公克沒收銷燬。
    事  實
一、甲○○前於民國八十七年間因施用第二級毒品安非他命案件，經臺灣桃園地方法
    院裁定送觀察、勒戒，因無繼續施用之傾向，經臺灣桃園地方法院檢察署檢察官
    於八十七年九月七日以八十七年度偵字第一二三三七號為不起訴處分確定，竟不
    知悔改，基於施用第二級毒品安非他命之概括犯意，自八十七年九月十五日觀察
    勒戒出所起至八十八年一月十五日間，在桃園縣平鎮市等處，連續施用第二級毒
    品安非他命。先於八十七年十月十九日晚上六時許，在其位於桃園縣平鎮市○○
    路○段一一七巷二七弄九號四樓住所處為警查獲，扣得保濟丸瓶內有安非他命殘
    餘一瓶、分裝夾鍊袋小包二十七包、吸食器一組、削尖吸管一支，塑膠湯匙一支
    、電子秤一台、打火機二個（除電子秤一臺、打火機二個發還甲○○外，餘均已
    銷燬），嗣則於八十八年一月十五日凌晨五時三十分許，在臺北市○○○路與農
    安街口為警查獲，而扣得保濟丸瓶裝安非他命三瓶。經本院以八十八年度毒聲字
    第八○號裁定送勒戒處所觀察、勒戒後，認有繼續施用毒品之傾向，復經本院以
    八十八年度毒聲字第一九四八號裁定送強制戒治，而於八十九年二月十五日因強
    制戒治完畢出監。
二、案經桃園縣警察局平鎮分局報告臺灣桃園地方法院檢察署檢察官呈請臺灣高等法
    院檢察署檢察長令轉臺灣臺北地方法院檢察署檢察官及臺北市政府警察局中山分
    局報請臺灣臺北地方法院檢察署檢察官偵查起訴。
    理  由
一、右開犯罪事實，業據被告甲○○於本院審理中坦白承認，且被告於八十七年十月
    十九日及八十八年一月十五日為警查獲所採得之尿液經送鑑定，確均呈安非他命
    陽性反應，此有桃園縣衛生局八十七年十二月三日之不法藥物尿液檢定書、法務
    部調查局九十一年一月二十五日調科壹字第○九一○○○一二一四○號檢驗通知
    書各一紙在卷可稽，而扣案之結晶物三瓶，經檢驗均為甲基安非他命，有上開法
    務部調查局檢驗通知書附卷足憑。又被告前因違反毒品危害防制條例施用第二級
    毒品安非他命，經臺灣桃園地方法院裁定送觀察、勒戒，因無繼續施用之傾向，
    經臺灣桃園地方法院檢察署檢察官於八十七年九月七日以八十七年度偵字第一二
    三三七號為不起訴處分確定，而本次再犯施用第二級毒品安非他命之犯行，經本
    院以八十八年度毒聲字第八○號裁定送勒戒處所觀察、勒戒後，認有繼續施用毒
    品之傾向，復經本院以八十八年度毒聲字第一九四八號裁定送強制戒治等情，亦
    有臺灣桃園地方法院檢察署八十七年度偵字第一二三三七號不起訴處分書、本院
    八十八年度毒聲字第八○號、第一九四八號裁定書、臺灣臺北看守所附設勒戒處
    所有無繼續施用毒品傾向證明書在卷可按，足見被告自白之內容應與事實相符，
    本件事證明確，被告犯行堪以認定。
二、查安非他命，依據毒品危害防制條例第二條第二項第二款之規定，係屬第二級毒
    品，被告甲○○前因施用第二級毒品安非他命案件，因無繼續施用之傾向，經臺
    灣桃園地方法院檢察署檢察官為不起訴處分確定，而於該不起訴處分確定後五年
    內再犯本件連續施用第二級毒品安非他命罪，且有繼續施用之傾向，核其所為，
    係犯毒品危害防制條例第十條第二項之施用第二級毒品罪。又被告持有安非他命
    施用，持有第二級毒品安非他命之低度行為，應為施用第二級毒品安非他命之高
    度行為所吸收，不另論罪。被告先後多次犯行，均時間緊接，方法相同，所犯係
    犯罪構成要件相同之罪名，顯係基於概括之犯意為之，為連續犯，應依刑法第五
    十六條之規定，論以一罪，並加重其刑。原審認被告係連續犯毒品危害防制條例
    第十條第二項之施用第二級毒品罪，而判處被告有期徒刑五月，如易科罰金，以
    三百元折算一日，且諭知扣案之第二級毒品安非他命壹包（淨重三公克）、打火
    機二支及吸食器一組均沒收，固非無見，惟查：(一)被告於八十八年一月十五日為
    警查獲而扣案之安非他命，為保濟丸瓶裝共三瓶，淨重為四點零三公克，此有本
    院調出扣案之安非他命送法務部調查局檢驗之檢驗通知書一紙、安非他命三瓶之
    照片一張在卷足參，原審誤認數量僅有三公克，自有未恰，且依據毒品危害防制
    條例第十八條第一項前段之規定，查獲之毒品，不問屬於犯人與否，沒收銷燬之
    ，原審僅諭知沒收扣案之安非他命，顯與上開規定不合。(二)被告於八十七年十月
    十九日為警查獲而扣案之打火機二個及吸食器一組，因吸食器一組業已經臺灣桃
    園地方法院檢察署檢察官命令銷燬，有該署檢察官扣押物品處分命令及本院向該
    署贓物庫查詢之電話記錄各一紙在卷，且扣案之打火機二個雖係由被告住處所扣
    得，惟實難認定係供被告連續施用第二級毒品犯罪所用之物，是原審併與諭知沒
    收尚有未恰。至公訴人以被告於八十九年二月十六日，另有施用第二級毒品之犯
    行（即臺灣板橋地方法院檢察署八十九年度毒偵字第二一○八號），與被告本案
    犯行為連續犯之裁判上一罪關係，為原審判決所漏未審酌，而提起本件上訴，然
    查：被告自八十八年一月十五日為警查獲後，即依本院八十八年度毒聲字第八○
    號裁定送勒戒處所觀察、勒戒，因有繼續施用毒品之傾向而經本院以八十八年度
    毒聲字第一九四八號裁定送強制戒治，迄八十九年二月十五日始因強制戒治執行
    完畢而出監，此有本院上開二件裁定書、本院法務部在監在押資料表一紙在卷可
    證，且被告亦於本院審理中稱：於強制戒治時，業已戒除毒癮，出監後並未想要
    再次施用毒品等語（見本院九十一年二月二十二日審判筆錄），顯見檢察官據以
    提起上訴之犯行與本案並非自始均在一個預定犯罪計畫內，主觀上並非始終同一
    犯意，自難認該部分與本案有連續犯之裁判上一罪關係，上訴並無理由，然因原
    判決有前述違法不當之處，自應將原判決撤銷改判。爰審酌被告於本院審理中坦
    承犯行，犯後態度尚佳，犯罪之手段、目的、所造成之危害等一切情狀，量處如
    主文所示之刑，並諭知易科罰金之折算標準。
三、查獲之安非他命三瓶，淨重共四點零三公克，為第二級毒品，應依毒品危害防制
    條例第十八條第一項前段宣告沒收銷燬。至八十七年十月十九日扣得之保濟丸瓶
    內有安非他命殘餘一瓶、分裝夾鍊袋小包二十七包、削尖吸管一支，塑膠湯匙一
    支、吸食器一組、電子秤一臺及打火機二個，除電子秤及打火機發還被告外，餘
    已經臺灣桃園地方法院檢察署檢察官命令銷燬，有處分命令一紙在卷（見臺灣桃
    園地方法院檢察署八十七年度偵字第一五八○二號卷第二八頁），而電子秤及打
    火機，並無從認定係供被告連續施用第二級毒品所用之物，爰不另為沒收之諭知
    。
四、至公訴人移送併案審理之部分（臺灣板橋地方法院檢察署八十九年度毒偵字第二
    一○八號、臺灣桃園地方法院檢察署八十九年度毒偵字第三八五七號、第四二九
    八號、九十年度毒偵字第二九號、第二一二號），犯罪時間分別為八十九年二月
    十六日、同年七月十二日、同年八月二日、同年十二月二十五日及九十年一月四
    日，均於八十九年二月十五日即被告強制戒治完畢出監之後，而被告自八十八年
    一月十五日起迄至八十九年二月十五日止，均在監所內受觀察、勒戒及強制戒治
    之執行，且被告於本院審理中亦表明於強制戒治時，業已戒除毒癮等情，實難認
    上開移送併案審理之部分與本件有連續犯之裁判上一罪關係，本院自無從併與審
    理，而應退由公訴人另行偵辦起訴，併此敘明。
據上論斷，應依刑事訴訟法第四百五十五條之一第三項、第三百六十九條第一項前段
、第二百九十九條第一項前段，毒品危害防制條例第十條第二項、第十八條第一項前
段，刑法第十一條前段、第五十六條、第四十一條第一項前段，判決如主文。
本案經檢察官林邦樑到庭執行職務
中      華      民      國    九十一    年      三      月      八      日
                              臺灣臺北地方法院刑事第一庭
                                  審判長法  官    陳興邦
                                        法  官    吳燁山
                                        法  官    唐于智
右正本證明與原本無異。
不得上訴。
                                        書記官    陳俐妙
中      華      民      國    九十一    年      三      月      八      日
附錄本案論罪科刑法條全文：
毒品危害防制條例第十條
施用第一級毒品者，處六月以上五年以下有期徒刑。
施用第二級毒品者，處三年以下有期徒刑。
